Minutes et répertoires du notaire Claude LEVOYER, 15 avril 1587 - 30 mars 1637 (étude XII)
Archives nationales
- Minutes de Claude LEVOYER, 15 avril 1587 - 30 mars 1637; MC/ET/XII/24 - MC/ET/XII/66
  - Minutes. 1606, MC/ET/XII/37; registre
    - PANIER (Claude) Huissier en la Cour de Pt § Mariage de Claude PANIER fils de Jh. P. Proc. en Pt avec Anne LE VACHER fille de Michel L. Commissaire et Procureur au Châtelet, 28 février 1606; MC/ET/XII/37; fol. VII/XX/XIIII/v/°
      contrat de mariage; Panier, Claude
    - MOULIN de MOULGEUL paroisse de Wissoulx § Bail 6 ans d'un moulin eau vulgairement appellé le MOULIN de MOULGEUL, 3 mars 1606; MC/ET/XII/37; fol. VII/XX/IIII
    - COCHEFILLET (Joseph de) + seigneur de Saint-Martin de Villangloct § Cession d'un reliquat d'un compte de la succession de Joseph de COCHEFILLET dont il est héritier par bénéfice d'inventaire, 18 mars 1606; MC/ET/XII/37; fol. VI/XX/X
      cession; Cochefillet, Joseph de
    - JACQUIER (Anne) veuve Pierre RAOUL maître cordonnier r Saint-Antoine en l'Hôtelier m/r/ Fayet § Mise en apprentissage pour 6 ans à Claude R. son fils, 13 ans, chez Ligier DELALUNG maître chandelier, 1er avril 1606; MC/ET/XII/37; fol. VIII/XX/IIII
      contrat d'apprentissage; Jacquier, Anne
    - JUMIEGES (Abb. Saint-Pierre de) Ordre de Saint-Benoît diocèse de Rouen § Promesse d'expédition des bulles de commendes de l'abb. de Abb. Saint-Pierre de JUMIEGES au profit de Marion de MARTINBOST, prêtre, chanoine et chancelier de l'Egl. de Rouen, vacante par le décès de Charles, Card. de Bourbon, 5 avril 1606; MC/ET/XII/37; fol. VIII/XX/VI
      Jumieges, Abb. Saint-Pierre de
    - LANGLOIS (Nicolas) Proc. en P/t/ r. Saint-Antoine paroisse Saint-Paul § Quitt. de rachat, 5 avril 1606; MC/ET/XII/37; fol. VIII/XX/XIX
      quittance; Langlois, Nicolas
    - BARRÉ (René) Procureur en Parlement rue Vieille Tisseranderie paroisse Saint-Jean § Accords, 14 avril 1606; MC/ET/XII/37; fol. IX/XX/XV
      accord; Barré, René
    - MUSNIER (Antoine) majeur au service de Charles de Belin fr. prov. des guerres en Picardie r. Geoffroy Lasnier § Mariage de Antoine MUSNIER fils de Hector M. marchand à Lesmont en Champagne avec Francoise LEMAIRE veuve d'Etienne LECOMTE marchand à Nogent le Roi, elle même native dud. lieu, étant au service dud. sr de Belin., 23 avril 1606; MC/ET/XII/37; fol. II/C/V
      contrat de mariage; Musnier, Antoine
    - ST JACQUES (fg) gde rue du lieu maison à l'enseigne de la Galice § Vente de la totalité d'une maison en corps d'hôtel, 24 avril 1606; MC/ET/XII/37; fol. II/C/IX
      acte de vente; St Jacques, fg
    - FONTGOMBAULT (abb. N.D. de) ordre de Saint-Benoît diocèse de Bourges § Expédition en cour de Rome des bulles d'abb. N. D. de FONTGOMBAULT, 28 avril 1606; MC/ET/XII/37; fol. II/C/XVI
      Fontgombault, abb. N.D. de
    - MACONNERIE (marché) § Marché par lequel Jean REMOND maître maçon r. Saint-Antoine paroisse Saint-Paul, promet de faire les ouvrages de... en une maison r Saint-Honoré à l'enseigne de la cloche, 5 mai 1606; MC/ET/XII/37; fol. II/C/XXVIII
      marché; Remond, Jean; maçon
    - LE GAY (Julien) maître charpentier r. Saint-Antoine paroisse Saint-Paul § Fourniture de bois au profit de. .., 6 mai 1606; MC/ET/XII/37; fol. II/C/XXXII
      Le Gay, Julien
    - CORNILLON (Louis) marchand bourgeois de Paris § Cession au profit de Louis CORNILLON d'un moulin sous la 4ème arche du Pont Notre-Dame; Vente d'un moulin de blé, 8 mai 1606; MC/ET/XII/37; fol. II/C/XXXIIII; fol. II/C/XXXV
      cession; acte de vente; Cornillon, Louis
    - ST BRICE près Montmorency § Vente de jardin, 17 mai 1606; MC/ET/XII/37; fol. II/C/XLIII
    - DARGONGNE (Philippe) marchand boucher à Creil § mariage de Philippe DARGONGNE fils d'André D. du m. état, demeurant aud. Creil avec Catherine VOUTHOT, fille de Philippe D. lab. à Menay Saint-Eloi, 23 mai 1606; MC/ET/XII/37; fol.II/C/XLVIII
      contrat de mariage; Dargongne, Philippe
    - BOULLANCOURT (Abbaye Notre-Dame de) ordre de Citeaux diocèse de Troyes § Expédition des bulles de l'Abbaye Notre-Dame de BOULLANCOURT, 27 mai 1606; MC/ET/XII/37; fol. II/C/CV
      Longeville-sur-la-Laines (Haute-Marne)
    - PAVÉS de GRÈS (marché) § Fourniture de. .. au profit d'Etienne RICHER maître paveur r. de la Mortellerie paroisse Saint-Paul, 28 mai 1606; MC/ET/XII/37; fol. II/C/LVIII/v°/
      marché; paveur-dalleur
    - MENUISIER Apprentissage § Mise en apprentissage 5 ans par Thomas POTARDEAU, marchand hôtelier rue Comtesse d'Artois, de Gaspard MAILLART, neveu de sa femme, 15 ans, chez Guillaume MULLOTTE, maître menuisier rue de la Vieille Tisseranderie paroisse Saint-Gervais, 30 mai 1606; MC/ET/XII/37; fol. II/C/LXI
      contrat d'apprentissage; Potardeau, Thomas; Maillart, GASPARD; Mullotte, Guillaume
    - MALCOURONNE (Zacharie) marchand boucherfg Saint-Jacques natif de Lorraine § Mariage de Zacharie MALCOURONNE avec Loyse FONTAINE majeure, fille de Jehan F. maître charpentier et de Laurence HERVE, jadis sa femme, Ts 2 décédés, demeurant en l'hôtel de Benoit Tamponnet b de P., demeurant au Vieil Cimetière Saint-Jh., 31 mai 1606; MC/ET/XII/37; fol. II/C/LXIIII
      contrat de mariage; Malcouronne, Zacharie
    - CHARPENTERIE (marché) § Marché par lequel Nicolas BONIN charpentier r. Saint-Antoine, en son nom et se portant fort d'Etienne PHILIPPES charpentier en lad rue, promettent de faire les ouvrages de... en une maison située à Saint-Antoine-des-Champs, 31 mai 1606; MC/ET/XII/37; fol. II/C/LXIII
      marché; charpentier
    - MACONNERIE (marché) § Jean TOUCHIN maître maçon rue de la Mortellerie paroisse Saint-Gervais promet de faire les travaux de... en une maison au Vieil Cimetière Saint-Jean, juin 1606; MC/ET/XII/37; fol. II/C/LXXVI
      marché; Touchin, Jean; maçon
    - PIERRE (Robert) maître maçon rue Darnetal paroisse Saint-Laurent § Transport de droits sur un office appartenant a des mineurs dont il est tuteur, juin 1606; MC/ET/XII/37; fol. II/C/LXXVII
      transport de droits; Pierre, Robert
    - POUSSEPIN (Pierre) seigneur d'Aulnay Com. Secr. du R. et de ses Finances r. des Barres paroisse Saint-Gervais § Transaction avec les religieux du monastère Sainte-Catherine au Val des Ecoliers au sujet d'un contrat passé le 1er juillet 1583 concernant le moulin d'ORSAY, 2 juin 1606; MC/ET/XII/37; fol. II/C/LXX
      accord; Poussepin, Pierre
    - CHARPENTERIE (marché) § Devis et marché par lequel Jh. LESCHAPPÉ maître charpentier r. de la Cerizaie paroisse Saint-Paul, promet de faire les travaux de... en une maison r. Saint-HONORÉ enseigne de la cloche percée, 9 juin 1606; MC/ET/XII/37; fol. II/C/LXXVIII
      devis; marché; charpentier
    - DUDRAC (Marguerite) dame de Saint-Cyr veuve Augustin LE PREVOST § Vente par Marguerite DUDRAC à Charles LE PREVOST son fils, écuyer, conseiller secrétaire du roi m/on/ Cons. de Fr. héritier de Augustin LE PREVOST, seigneur de Vaubernard et de Dominville, doyen de Chartres, son fils des droits successifs lui appartenant, 10 juin 1606; MC/ET/XII/37; fol. II/C/IIII/XX/IIII
      acte de vente; Dudrac, Marguerite
    - GUÉNÉGAUD (Gabriel de) seigneur du Plessis Belleville Cons. not. Secr. du R. maison Couronne de Fr. rue Bourg Tibourg paroisse Saint-Paul § Bail de 6 ans par Gabriel de GUÉNÉGAUD d'une maison rue de la Champverrerie enseigne de la ville d'Amsterdam ayant issue r. de la Pte Truanderie, lui appartenant par adjudication par décret au Chat. de Pis moy. 600 lts, 15 juin 1606; MC/ET/XII/37; fol. II/C/IIII/XX/VIII
    - LE PREVOST (Augustin) + sr de Vaulemard § Proc. relative à sa succession, 15 juin 1606; MC/ET/XII/37; fol. II/C/IIII/XX/XV
      Le Prévost, Augustin
    - DELUSSEUX (François) Sergent et verge au Châtelet Priseur vendeur de biens quai du Port au Foin paroisse Saint-Gervais § Mariage de François DELUSSEUX fils de Pierre D. du m état avec Marguerite JOSSET fille de Fr. J. Proc. en Parlement r. de la Verrerie paroisse Saint-Jh., 18 juin 1606; MC/ET/XII/37; fol. II/C/IIII/XX/XIX
      contrat de mariage; Delusseux, François
    - MONSSELOT (Jehan) maître tailleur d'habits au bge du Palais r. Vieille Tisseranderie paroisse Saint-Gervais § Mariage de Jehan MONSSELOT fils de Philibert M. tailleur d'habits à Douzy le Pré en Nivernais avec P... GILLET, fille de Nicolas G hab. à Tregny en Auxerrois, 18 juin 1606; MC/ET/XII/37; fol. III/C/I
      contrat de mariage; Monsselot, Jehan
    - LE PREVOST (Charles) écuyer conseiller secrétaire du roi M/on/ Cour de Fr. greffier de la Ch. des Comptes r. N. Saint-Paul § Foi et hommage par Charles LE PREVOST, 23 juin 1606; MC/ET/XII/37; fol. III/C/XIII
      Le Prévost, Charles
    - TEXIER (Jehan) couvreur en chaume; demeurant à Andar paroisse de Magny § Mise en apprentissage 5 ans par Jehan TEXIER de Nicolas T. son fils, 17 ans, chez Bon DE COURCELLES maître rôtisseur au Vieil Cimetière Saint-Jh, 24 juin 1606; MC/ET/XII/37; fol. III/C/XIII/v/°
      contrat d'apprentissage; Texier, Jehan
    - PICARD (Cézard) seigneur en partie de Mallet le Roy maître écrivain juré § Mariage de Cézard PICARD fils de Etienne P. Comm. des tailles en l'élection de Rue avec Marie DESMOULINS fille de Nicolas D. marchand à Orleans, 24 juin 1606; MC/ET/XII/37; fol. III/C/XLVI
      contrat de mariage; Picard, Cézard
    - GAILLARD (Nicolas) C/on/ frippier au service de Fr. Lambert + de 25 ans marchand frippier paroisse Saint-Eustache § mariage de Nicolas GAILLARD fils de Jh. G. laboureur près Neuilly Saint-Front avec Perrette PAYNRET fille de François P. hab. à Châteauvillain, demeurant r. de la Verrerie paroisse Saint-Jh. en Grève, 29 juin 1606; MC/ET/XII/37; fol. III/C/XXII V°
      contrat de mariage; Gaillard, Nicolas
    - CHOISEUL (Ferry de) vicomte d'hostel gentilhomme ordinaire de la chambre du roi § Bail 6 ans au profit de Ferry de CHOISEUL d'une maison rue ds Roziers moyennant 600 l. par an, 30 juin 1606; MC/ET/XII/37; fol. II/C/IIII/XX/XIIII
      bail; Choiseul-Praslin, Ferry de (15..-16..)
    - CHARPENTERIE (marché) § Devis et marché par lequel Alexandre BERGER maître charpentier rue des Normandières, promet de faire les ouvrages de. .. en une maison rue BORDELLE près le porte Saint-Marcel appartenant à Daniel DESPERSINS maître Serrurier demeurant rue de la V. Tisseranderie paroisse Saint-Jh., 4 juillet 1606; MC/ET/XII/37; fol. III/C/XXVIII
    - PAVEE (rue) maison située près l'H. Ste Bourgogne § Bail, 5 juillet 1606; MC/ET/XII/37
      bail; Pavée, rue
    - BELOT (Marguerite) rue de la Mortellerie paroisse Saint-Gervais § Mariage de Marguerite BELOT fille de Marguerite BRICE veuve du Posenier B. gagne denier avec Charles GIRARD compagnon charpentier fils du Valentin G., 14 juillet 1606; MC/ET/XII/37; fol. III/C/LV
      contrat de mariage; Belot, Marguerite
    - GIRARD (Charles) compagnon charpentier r. de la Mortellerie paroisse Saint-Gervais § mariage de. .. fils de Valentin G. avec mte BELOT, fille de Pasquier B. gagne denier, demeurant rue de la Mortellerie paroisse Saint-Gervais, 14 juillet 1606; MC/ET/XII/37; fol. III/C/LV
      contrat de mariage; Girard, Charles
    - PREVOST (Mathurin) maître Semeur de grains à Paris § Don/on/ mutuelle entre Mathurin PREVOST et Antoinette ERMERRY sa femme, 17 juillet 1606; MC/ET/XII/37; fol. III/C/LVII
      donation; Prévost, Mathurin
    - BRAGELONGNE (Jacques) maître en le Ch. des Comptes § Rétrocession ou rentes par Jacques BRAGELONGNE, 18 juillet 1606; MC/ET/XII/37; fol. III/C/LVI
      Bragelongne, Jacques de (1550?-1613)
    - Bail pour 3 ans par Jean Roger, sergent à verge au Châtelet, priseur vendeur de biens, demeurant rue de la Verrerie, agissant au nom et comme tuteur de sa fille Marie Roger, et de feue Madeleine Jacquier, par David et Nicolas Pontheron frères, maîtres peintres, et par Marin Barillant, gagne-deniers, demeurant rue des Juifs, à Nicolas Champion, maître tourneur en bois, de la maison où il demeure à l'image Saint-Hubert, rue des Juifs, au loyer annuel de 123 l., 25 juillet 1606; MC/ET/XII/37
      Documents du Minutier central concernant les peintres, sculpteurs et graveurs au XVIIe siècle (1600-1650), par Marie-Antoinette Fleury et Martine Constans, tome II [études XI à XX, 2445 actes], Paris, Archives nationales, 2010, notice n°1735 (instrument de recherche imprimé dématérialisé, certaines notices sont plus détaillées dans la version intégrale accessible en ligne par la rubrique 'Autres instruments de recherche', voir contexte dans le Plan d’orientation général - Notaires de Paris, guides thématiques du Minutier).
    - BOYSART (Loys) maître couvreur b de P. r. de la Mortellerie paroisse Saint-Gervais § Rentes constituées par. .. au profit de Jh. THEVENOT, conseiller au Châtelet de Paris, tuteur de mineure, 26 juillet 1606; MC/ET/XII/37; fol. III/C/LXXV
      constitution de rente; Boysart, Loys; Thevenot, Jehan
    - RICHER (Christophe) maçon r. de la Mortellerie paroisse Saint-Gervais § mariage de .. fils de Pierre R. maçon et de Jacqueline BLONDEL, sa femme, avec Jacqueline LE JEUNE, fille de Martin L. maître tailleur d'habits, 16 août 1606; MC/ET/XII/37; fol. IIII/C v/°
      contrat de mariage; Richer, Christophe; Le Jeune, Jacqueline
    - MANDEGRIS (Château de) en Brie § Classes de services des domestiques du château de MANDEGRIS durant 3 années, 18 août 1606; MC/ET/XII/37; fol. IIII/C/VI
      Mandegris, Château de
    - MACONNERIE (marché) § Devis et marché par lequel Nicolas Bois GUILOT maçon à Poissy promet à François PEPIN greffier commis au Cher de Paris de faire les travaux de. .. en une maison lui appartenant près Poissy, 22 août 1606; MC/ET/XII/37; fol. IIII/C/VIII
      devis; marché; Guilot, Nicolas Bois; Pepin, François; maçon
    - MACONNERIE (marché) § Devis et marché par lequel Pierre NOBLET maître maçon rue Saint-Antoine promet de faire les ouvrages de. .. en une maison rue des Francs Bourgeois, étant de la succession de m/r/ Pellequin, à cause du retranchement à y faire suivant l'ordre des Trésoriers de France, 31 août 1606; MC/ET/XII/37; fol. IIII/C/XX
      devis; marché; Noblet, Pierre; maçon
    - GUÉNÉGAUD (Gabriel de) seigneur du Plessis Belleville conseiller secrétaire du roi M/on/ Cour. de Fr. § Vente par Gabriel GUÉNÉGAUD de son office de Receveur des Consignations du bailliage de Saint-Pierre le Moustier., 19 septembre 1606; MC/ET/XII/37; fol. IIII/C/L
      acte de vente; Guénégaud, Gabriel de
    - BOURG (Jacques) maître charpentier du R. au bge et Comté de Blois § Vente par. .. à Daniel DUTEMS, trésorier et payeur provincial des guerres rue Bg Tibg paroisse Saint-Paul d'un moulin à bras servant à faire blé, 19 septembre 1606; MC/ET/XII/37; fol. III/C/XLVIII
      acte de vente; Bourg, Jacques
    - HABERT (Pierre) S/ diacre de Paris Cour. clerc au Pt abbé commend. de N.D. de le Roche outre de Saint-Aug. demeurant au logis de M. de Montmort, son frère § Promesse d'expédition en Cour de Rome des bulles de l'abb. Saint-Serge d'Angers, diocèse de Saint-Benoît, 20 septembre 1606; MC/ET/XII/37; fol. IIII/C/LVI
      Habert, Pierre
    - FOIX (Abbaye de) ordre de Saint-Augustin diocèse de Pamiers province de Toulouse § Promesse d'expédition de bulles, 23 septembre 1606; MC/ET/XII/37; fol. IIII/C/LIX
      Foix, Abbaye de
    - Bail pour 4 ans par Jean Roger, sergent à verge au Châtelet, demeurant rue de la Verrerie, tuteur de sa fille sa fille Marie Roger, à Marie Jacquier qui ne sait ni écrire ni signer, veuve de Pierre Pontheron, maître peintre, de 1/5e de la maison où elle demeure rue de la Verrerie, au loyer annuel de 30 l., 2 octobre 1606; MC/ET/XII/37
      Documents du Minutier central concernant les peintres, sculpteurs et graveurs au XVIIe siècle (1600-1650), par Marie-Antoinette Fleury et Martine Constans, tome II [études XI à XX, 2445 actes], Paris, Archives nationales, 2010, notice n°1812 (instrument de recherche imprimé dématérialisé, certaines notices sont plus détaillées dans la version intégrale accessible en ligne par la rubrique 'Autres instruments de recherche', voir contexte dans le Plan d’orientation général - Notaires de Paris, guides thématiques du Minutier).
    - PHAF (Jean) maître charpentier r. des Jardins paroisse Saint-Paul § Bail 5 ans par .. de terres à la Folie Regnault, 2 octobre 1606; MC/ET/XII/37; fol. IIII/C/LXX
      bail; Phaf, Jean
    - JEAN BEAUSIRE (rue) § Vente de place située rue JEAN BEAUSIRE, 16 octobre 1606; MC/ET/XII/37; fol. IIII/C/IIII/XX/XI
      acte de vente; Jean Beausire, rue
    - DESPERSIN (Daniel) maître serrurier rue V. Tisseranderie § Bail 4 ans par... à Gilles ROYER maître potier de terre r. du Temple paroisse Saint-Nicolas de Ch. de 2 maisons contiguës rue Bordelle près la porte Saint-Marcel à l'enseigne contre le mur de l'image Saint-Pierre, 14 novembre 1606; MC/ET/XII/37; fol. V/C/XI
      bail; Despersin, Daniel
    - ISSY lieud: le fontaine aux juifs § Titre Nouvel, 15 novembre 1606; MC/ET/XII/37; fol. V/C/XIII
    - CHARPENTERIE (marché) § Marché par lequel Jacques HAYA maître charpentier rue de la Harpe paroisse Saint-Cosme promet à Pierre ADAM bourgeois de Paris de faire les travaux de. .. en une maison hors la porte Saint-Jacques proche l'estrapiede, 15 novembre 1606; MC/ET/XII/37; fol. V/C/XIII
    - BARRIERE (Simon) marchand tapissier r. Tireboudin paroisse Saint-Sauveur § Désistement entre. .. et Claude DUFRESNE, fille jouissant de ses droits, demeurant r. Ste Cx de la Bretonneries, de promesses de mariage faites entre eux il y a 3 mois, 16 novembre 1606; MC/ET/XII/37; fol. V/C/XVI
      contrat de mariage; Dufresne, Claude; Barrière, Simon
    - BOURSIER (Etienne) ouvrier en Soie demeurant au Bat. des manufactures au Parc des Tournelles § Désistement de promesses de mariage d'entre Etienne BOURSIER Jhne VACHER veuve Jh. CROISET boucher, demeurant rue du Cap paroisse Saint-Jh., 20 novembre 1606; MC/ET/XII/37; fol. V/C/XVIII
      contrat de mariage; Boursier, Etienne
    - GONTAUT (Jehan de) chevalier seigneur b/on/ de ? § Déclaration par Jehan de GONTAUT concernant lettre de change pour paiement de 3000 l. à Etienne CORNILLOT marchand à Bordeaux, 22 novembre 1606; MC/ET/XII/37; fol. V/C/XXI
      déclaration; Gontaut, Jehan de
    - MACONNERIE (marché) § Marché et devis de. .. conclu entre Jean LESUEUR maître maçon rue Beaubourg paroisse Saint-Médéric et Claude de VIGNY ouy en Pt veuve Geoffroy Longevin paroisse Saint-Médéric, 24 novembre 1606; MC/ET/XII/37; fol. V/C/XXVI
      devis; marché; Lesueur, Jean; Longevin, Geoffroy; maçon
    - SERRES (Jehan) compagnon savetier au service de Daniel Deparis maître Savetier r. de la Pl. aux veaux § Mariage de Jehan SERRES fils de Tassin S. avec Nicole JUNEAU, fils de Guillaume S. placier au vieil cimetière Saint-Jh., décembre 1606; MC/ET/XII/37; fol.
      contrat de mariage; Serres, Jehan
    - HENNEQUIN (Regnault) § Mariage de Regnault HENNEQUIN fils de Jh. R. laboureur à Montmorin près Reims en Champagne avec Guillemette de BUXEROLLES, fille de Charles de B. officier de la m/on/ du Roi à Crespy en Valois, 1er décembre 1606; MC/ET/XII/37; fol. V/C/XXXII/v/°
      contrat de mariage; Hennequin, Regnault
    - FICTE (Paul de) écuyer seigneur du Parc près Epernon gent ordinaire de la chambre du roi demeurant au Parc § Quitt. d'arrérages par Paul de FICTE à cause de Marguerite JAUPITRE sa femme, 7 décembre 1606; MC/ET/XII/37; fol. V/C/XXXIX
      quittance; Ficte, Paul de
    - CHARPENTERIE (Marché) § Jh. GUERARD maître charpentier de la gde cognée promet à Claude de VIGNY ou en Pt de faire les travaux de. .. en une maison lui appartenant, 11 décembre 1606; MC/ET/XII/37; fol. V/C/XLII
    - GUÉNÉGAUD (Gabriel de) Cons. not. Secr. du R. M/on/ Cour. de Fr. et Finances r. Bg Tibg paroisse Saint-Paul § Bail de 3 ans par Gabriel de GUÉNÉGAUD d'une maison rue de la Champverrerie à l'enseigne de la ville d'Amsterdam, 12 décembre 1606; MC/ET/XII/37; fol. V/C/XLVII
    - BOULIER (Pierre) maître brodeur au fg Saint-Germain-des-Prés; près le monastère Saint-Père § Procuration par... fils de Germain B. vigneron en Champagne, 12 décembre 1606; MC/ET/XII/37; fol. L/V/XLIX/v/°
      procuration; Boulier, Pierre
    - Constitution par Félix Ménart, maître tailleur de marbre, et sa femme, Jeanne Prévost, demeurant au faubourg Saint-Honoré, paroisse Saint-Roch, Pierre Caperon, maçon, et sa femme, Guillemette Prévost, demeurant au faubourg Saint- Martin, paroisse Saint-Laurent, à Claude Yverd, demeurant rue des Billettes, d'une rente de 25 l., au principal de 400 l., 14 décembre 1606; MC/ET/XII/37
      Documents du Minutier central concernant les peintres, sculpteurs et graveurs au XVIIe siècle (1600-1650), par Marie-Antoinette Fleury et Martine Constans, tome II [études XI à XX, 2445 actes], Paris, Archives nationales, 2010, notice n°1539 (instrument de recherche imprimé dématérialisé, certaines notices sont plus détaillées dans la version intégrale accessible en ligne par la rubrique 'Autres instruments de recherche', voir contexte dans le Plan d’orientation général - Notaires de Paris, guides thématiques du Minutier).
      Ménart, Félix; Prévost, Jeanne; Caperon, Pierre; Prévost, Guillemette; Yverd, Claude
    - MENUISIER Apprentissage de § Mise en apprentissage 5 ans par Jean MORISET, des messagers ordinaire de Vitry le François, de Edmé MORISET son fils 14 ans, chez Pierre COURCAULT maître menuisier au Vieil cimetière Saint-Jean, 19 décembre 1606; MC/ET/XII/37; fol. V/C/LXII
      contrat d'apprentissage; Moriset, Jean; Moriset, Edmé; Courcault, Pierre
    - MORTELLERIE (rue de la) enseigne du montier § Titre Nouvel, 20 décembre 1606; MC/ET/XII/37; fol. V/C/LXVIII
    - DELAISTRE (Marie) servante en l'H. de m/r/ Legendre rue de Paradis § Mariage de Marie DELAISTRE fille de Jh. D. vigneron à Nanteuil lez Meaux avec François CAILLEU compagnon charpentier r. des 2 Portes paroisse Saint-Jh., 25 ans, fils de Nicolas maître CH. à Paris., 27 décembre 1606; MC/ET/XII/37; fol. V/C/IIII/XX/II/VO/
      contrat de mariage; Delaistre, Marie
    - CAILLEU (François) compagnon charpentier r. des 2 portes paroisse Saint-Jh. 25 ans § Mariage de. .. fils de Nicolas C. en charp. à Pis avec Marie DELAISTRE fille de Jh. D. vigneron à Nanteuil lez Meaux, 27 décembre 1606; MC/ET/XII/37; fol. V/C/IIII/XX/II/v/°
      contrat de mariage; Cailleu, François
    - HAM (Abbaye N.D. de) ordre de Saint Augustin diocèse de Noyon § Promesse faite à Nicolas LESCALOPIER clerc de Paris logé rue Sainte-Croix, de faire expédier en Cour de Rome en sa faveur, les bulles de commendes de l'abb. N.D. de HAM, 16 janvier 1607; MC/ET/XII/37; fol. XXXIIII
      Ham, Abbaye N.D. de
    - REGNAULT (Lienard) voiturier par eau à Château Thierry 25 ans § Mariage de Lienard REGNAULT fils de Lienard R. voiturier par eau aud. lieu avec Loyse NAUDEAU 25 ans, fille de Laurent N. lab. de vignes près Château Th., au logis et service de Robert Mestet, marchand hôtelier r. de la Mortellerie paroisse Saint-Gervais, 28 janvier 1607; MC/ET/XII/37; fol. LXIII
      contrat de mariage; Regnault, Lienard
  - Minutes. 1607, MC/ET/XII/38/A; registre
    Ancienne(s) cote(s):
    ET/XII/38
    - Marché entre Jean Séjourné, sculpteur et fontainier, demeurant sous la grande galerie du Louvre, et Rodolphe Cenami, gentilhomme lucquois, demeurant rue Saint-Antoine, paroisse Saint-Paul, pour le bord d'un bassin avec une marche autour d'une fontaine dans sa maison de Labarre, moyennant 425 l., dont 150 comptant. Le bassin sera de pierre de liais de Senlis taillée suivant les moulures portées au dessin, la hauteur et l'épaisseur seront de 10 pouces 1/2, depuis la marche. La marche sera de pierre de liais tirée de lieux ' circumvoisins de Paris ', elle aura un pied de large et 5 pouces hors de terre, soit 15 pouces 1/2 de haut. Le bassin aura 18 pieds de diamètre intérieur. Le sculpteur maçonnera le bassin et la marche, mais Cenami fournira la chaux et le ciment., 3 juillet 1606; MC/ET/XII/38/A
      Informations concernant le classement et la cotation du document: